【裁判字號】    88,易,1143
【裁判日期】    890106
【裁判案由】    傷害
【裁判全文】
臺灣苗栗地方法院刑事判決                        八十八年度易字第一一四三號
    公  訴  人  臺灣苗栗地方法院檢察署檢察官
    被      告  丙○○
    被      告  乙○○
    被      告  甲○○
右列被告因傷害案件，經檢察官提起公訴（八十八年度偵字第五四六五號），本院判
決如左：
    主  文
丙○○傷害人之身體，處拘役參拾日，乙○○、甲○○共同傷害人之身體，各處拘役
參拾日，如易科罰金，均以參佰元折算壹日。
    事  實
乙○○、甲○○夫婦二人與丙○○於民國八十八年九月廿九日下午二時許，在苗栗縣
竹南鎮○○街三０一巷二二號前，為了使用塑膠桶之故，雙方發生爭執，張、李夫婦
竟基於共同傷害之故意，丙○○亦基於傷害之犯意，雙方互相拉扯，動手毆打，造成
丙○○後頭部血腫、左肩、左肘、左大腿及右膝多處擦挫傷，乙○○右上第二小臼齒
喪失、右上犬齒、第一大臼搖動、背部、左大腿擦挫傷。案經丙○○、乙○○訴請臺
灣苗栗地方法院檢察署檢察官偵查起訴。
    理  由
一、訊之被告等均矢口否認前開事實，被告乙○○、甲○○均辯稱沒有打同案被告丙○○，是對方推人云云；被告丙○○則辯稱對方夫妻二人自背後打伊，伊是被打
    受傷，並未出手打對方，對方完全無傷，傷是捏造的云云。惟查偵查中被告乙○○坦承伊在地上拿起木板亂敲不知道敲到他（指丙○○）什麼地方；被告甲○○
    承認雙方發生拉扯；被告丙○○承認「我們推來推去」；既然雙方發生拉扯又推
    來推去，則互相傷到對方在所難免，況被告乙○○自承拿木板敲對方，足見被告
    所辯均無可採，此外並有診斷書三紙附卷可憑，被告等犯行均堪認定。
二、核被告所為，均犯刑法第二百七十七條第一項之傷害罪，被告乙○○、甲○○間
    有犯意聯絡，行為分擔，均為共同正犯。爰審酌各被告之品行、犯罪之動機、目
    的、手段、犯罪時所受之刺激、受傷害程度及犯罪後之態度等一切情狀，分別量
    處如主文所示之刑，並各諭知易科罰金之折算標準。
據上論斷，應依刑事訴訟法第二百九十九條第一項前段、刑法第二十八條、刑法第二
百七十七條第一項、第四十一條、罰金罰鍰提高標準條例第一條前段、第二條，判決
如主文。
本案經檢察官 陳 忠 榮 到庭執行職務
中    華    民    國    八十九    年    一      月    六      日
                             台灣苗栗地方法院刑事庭
                                     法  官  林  誌   誠
右正本證明與原本無異。
如不服本判決，應於送達後十日內向本院提出上訴狀(須附繕本)，上訴於台灣高等
法院台中分院。
                                     書記官  陳  振  和
中    華    民    國    八十九     年     一     月    六        日
附錄本案論罪科刑法條全文
刑法第二百七十七條第一項
    傷害人之身體或健康者，處三年以下有期徒刑、拘役或一千元以下罰金。


司法院資訊處製作；財團法人民間司法改革基金會備份。
